

Braian Ezequiel Rosales

Desarrollador Frontend | Angular

□ braianezequielrosales@gmail.com

**** 01167553383 Buenos Aires

in https://www.linkedin.com/in/braian-rosalesit/

https://github.com/BraianRosales

PERFIL

Soy un desarrollador Front-end, un profesional altamente capacitado y experimentado en la creación de aplicaciones web de alta calidad utilizando Angular como tecnología principal. Poseo un sólido conocimiento en los fundamentos de Angular, así como una comprensión profunda de los conceptos y las técnicas para el desarrollo de aplicaciones web

Actualmente trabajo en una consultora llamada Accusys Technology S.R.L. en relacion de dependencia. Quiero ampliar mi experiencia en diferentes entornos de trabajo y ampliar mis conocimientos en tecnologías.

EXPERIENCIA PROFESIONAL

04/2022 - 10/2022 Paternal, Argentina

COTO · Jornada completa.

Analista Programador - Angular Developer Abril 2022 - Octubre 2022 (6 meses)

Mis responsabilidades fueron:

Desarrollo de nuevos modulos, componentes y mantenimiento de aplicaciones en producción:

- Coto digital.
- Centro distribución de mercadería.

10/2022 - Presente Retiro, Argentina

Accusys Technology · Jornada completa

Desarrollador - Angular Developer Ssr

Octubre 2022 - Actualidad

Formo parte del equipo encargado de desarrollar y mantener interfaces de usuarios en la consultora.

Mis responsabilidades son:

- Análisis de casos de uso.
- Desarrollar modulos, componentes y funcionalidades propuestas por el equipo de UX UI.
- Aportar ideas y visión desde el front sobre soluciones en conjunto con el equipo.
- Mantener y crear componentes dinamicos reutilizables en toda la app.
- Manejo del estado global de la aplicación siguiendo patrones de diseño.

CONOCIMIENTOS

• HTML5

• CSS

• Flexbox

• CSS Grid Layout

· Responsive web desing

• JavaScript

• ReactJs

SASS

• Typescript

• Angular

• Material UI

• NgRx (Redux)

• Angular Material

RxJS

• Scrum

Tira

• GIT

• Kanban

EDUCACIÓN

03/2018 - 11/2021 Bernal, Argentina Licenciatura en Programación Informática

Universidad Nacional de Quilmes

10/2021 - 04/2022

Desarrollo de aplicaciones web Front End: JavaScript | ReactJs

Coderhouse Remoto, Argentina